【裁判字號】    97,交簡上,118
【裁判日期】    970821
【裁判案由】    業務過失傷害
【裁判全文】
臺灣高雄地方法院刑事判決           97年度交簡上字第118號
上  訴  人
即  公訴人  臺灣高雄地方法院檢察署檢察官
上  訴  人
即  被  告  乙○○
上列上訴人因被告業務過失傷害案件，不服本院交通法庭中華民
國97年4 月7 日97年度審交簡字第415 號所為第一審判決（聲請
簡易判決處刑書案號：臺灣高雄地方法院檢察署96年度偵字第32
850 號），提起上訴，本院管轄之第二審合議庭判決如下：
    主      文
上訴駁回。
乙○○緩刑貳年。
    事實及理由
一、本件被告乙○○所犯為死刑、無期徒刑、最輕本刑為3 年以
    上有期徒刑以外之罪，其於本院審理程序進行中，就被訴事
    實為有罪之陳述，經審判長告知簡式審判程序之旨，並聽取
    當事人之意見後，本院合議庭裁定進行簡式審判程序，合先
    敘明。
二、本案經本院審理結果，認第一審判決認事用法及量刑均無不
    當，應予維持，並引用第一審判決書（含聲請簡易判決處刑
    書）記載之事實、證據及理由（如附件）。
三、上訴人即公訴人上訴意旨稱：被告為職業駕駛，應有高於一
    般人之注意義務及能力，被告迄今未對告訴人關心聞問，毫
    無悔意，原審判決有刑度過輕之虞；上訴人即被告上訴意旨
    則稱：原審判決過重，且被告業與告訴人和解成立，並已賠
    償告訴人新臺幣（下同）12萬元，請求諭知緩刑等語。查法
    官於有罪判決中，究應如何量處罪刑，為實體法賦予審理法
    官裁量之刑罰權事項，法官行使此項裁量權，自得依據個案
    情節，參諸刑法第57條所定各款犯罪情狀之規定，於該法定
    刑度範圍內，基於合義務性之裁量，量處被告罪刑。如非有
    裁量逾越或裁量濫用之明顯違法情事，自不得擅加指摘其違
    法或不當，即使上級審對下級審裁量權之審查，亦應同此標
    準，此不僅在保障
    法官不受任何制度外之不當干涉，更保障法官不受制度內的
    異質干涉，此方符憲法第80條所宣示獨立審判之真義。而本
    件原審以被告為貨車司機，以駕駛小貨車送貨為業，其所犯
    為刑法第284 條第2 項前段之業務過失傷害罪，並審酌被告
    駕車時本應注意道路交通安全規則之相關規定，以維護行車
    安全，竟疏於注意而肇生本件車禍，致使告訴人受有傷害，
    造成其身體上及精神上之痛苦非輕，且未能與告訴人達成和
    解，惟無犯罪前科，素行尚可等一切具體情狀，量處被告有
    期徒刑4 月，及諭知以新台幣1,000 元為易科罰金折算之標
    準，係已斟酌刑法第57條所規定之一切量刑事由，且所量處
    之刑度尚屬適當。檢察官據告訴人請求上訴意旨指摘原判決
    量刑不當，被告上訴指摘原判決量刑過重，惟被告為職業駕
    駛，有較高之注意義務及能力乙節，因原審係對被告論以業
    務過失傷害罪，此部分業予以評價，如復於量刑時審酌該點
    ，即有使被告為職業駕駛一事重複受評價之違誤；其認原審
    量刑過輕或過重，亦尚難憑取，應予駁回。
四、惟查：上訴人即被告於本院準備程序中，業已與告訴人和解
    ，賠償告訴人12萬元，告訴人亦表示願意原諒被告等情，有
    本院準備程序筆錄（本院卷第26頁、第32頁）在卷可佐。被
    告前未曾受有期徒刑以上刑之宣告，有臺灣高等法院被告全
    國前案紀錄表1 份附卷足按，且又已與告訴人達成和解並賠
    償告訴人，已如前述，本院審酌其經此偵、審程序，當知更
    加注意交通安全，及尊重他人使用道路之權益，信無再犯之
    虞，認前開所宣告之刑以暫不執行為適當，爰併諭知緩刑2
    年，以啟自新。
據上論斷，應依刑事訴訟法第455 條之1 第1 項、第3 項、第36
4 條、第368 條、第373 條、第273 條之1 ，刑法第74條第1 項
第1 款，判決如主文。
本案經檢察官甲○○到庭執行職務。
中    華    民    國    97    年    8     月    21    日
                  刑事第三庭  審判長法  官  蔡國卿
                                    法  官  李昆南
                                    法  官  蔡書瑜
以上正本證明與原本無異。
不得上訴。
中    華    民    國    97    年    8     月    21    日
                                    書記官  邱靜銘


司法院資訊處製作；財團法人民間司法改革基金會備份。
